臺灣彰化地方法院刑事判決
110年度簡上字第67號
上  訴  人  
即  被  告  蕭文逸


上列上訴人即被告因毀棄損壞案件，不服本院於中華民國110年4
月28日所為110年度簡字第499號第一審刑事簡易判決（檢察官起
訴案號：110年度調偵字第24號），提起上訴，本院管轄第二審
合議庭判決如下︰
    主  文
原判決撤銷。
蕭文逸犯毀損他人物品罪，累犯，處罰金新臺幣伍仟元，如易服
勞役，以新臺幣壹仟元折算壹日。   
    犯罪事實
一、蕭文逸於民國108年5月18日23時42分許，因騎乘車牌號碼00
    0-000號普通重型機車，與駕駛車牌號碼000-0000號自用小
    客車之曹元豪發生行車糾紛，竟基於毀損之犯意，在彰化縣
    彰化市三民路與民生路交岔路口，持安全帽敲擊曹元豪上開
    自用小客車，導致該車右後方鈑金凹陷毀損，足以生損害於
    曹元豪。
二、案經曹元豪訴由彰化縣警察局彰化分局報告臺灣彰化地方法
    院檢察署檢察官偵查起訴。
    理  由
一、證據能力之說明：本判決下列所引用被告以外之人於審判外
    之陳述，檢察官、被告蕭文逸於本院審理時均不爭執證據能
    力，迄言詞辯論終結前均未聲明異議，本院審酌該等證據作
    成時並無違法及證明力明顯過低之瑕疵等情況，認以之作為
    證據應屬適當，該等供述證據均有證據能力；至非供述證據
    部分，亦查無違反法定程序取得之情，並無顯不可信之情況
    與不得作為證據之情形，認均有證據能力。
二、上揭犯罪事實，經被告蕭文逸坦承不諱，核與告訴人曹元豪
    於警詢及偵訊之指訴、證人即被告蕭文逸之前女友薛雅齡於
    警詢之供述相符，且有監視器錄影截圖、照片、車牌號碼00
    0-000號普通重型機車、000-0000號自用小客車之車輛詳細
    資料報表在卷可憑，足認其自白與事相符，堪以採認。是其
    犯行事證明確，可以認定，應依法論科。
三、核被告蕭文逸所為，係犯刑法第354條之毀損他人物品罪。
    被告為本案犯行後，刑法第354條經修正，於108年12月25日
    公布施行，於同年12月27日生效。修正前刑法第354條規定
    「…處二年以下有期徒刑、拘役或（銀元）五百元以下罰金
    」，修正為「…處二年以下有期徒刑、拘役或（新臺幣）一
    萬五千元以下罰金」。這次修正只是將罰金數額調整換算後
    予以明定（刑法施行法第1條之1第2項前段參照），修正前
    後罰金數額並無不同，對行為人而言即無有利不利問題，自
    無庸比較新舊法，應逕適用裁判時法。
四、被告前因施用毒品案件，經本院以107年度簡字第669號判處
    有期徒刑5月、5月，定應執行有期徒刑7月確定，於107年12
    月17日執行完畢，有臺灣高等法院被告前案紀錄表可憑，被
    告於受有期徒刑執行完畢後，5年內故意再犯本案有期徒刑
    以上之罪，為累犯，參酌司法院大法官會議釋字第775號解
    釋意旨，衡量本件犯罪情節，被告僅因行車糾紛細故，即持
    安全帽砸向告訴人車輛，行事衝動，尚無處以法定最輕本刑
    仍顯過苛之情形，應依刑法第47條第1項規定，加重其刑。
五、撤銷改判之理由：原審以被告犯罪事證明確，予以論罪科刑
    ，固非無見。惟查，原審判決後，被告於110年5月12日與告
    訴人達成調解，當場賠償告訴人新臺幣1萬元，告訴人願原
    諒被告，具狀撤回告訴，此有彰化縣二林鎮調解委員會調解
    書、聲請撤回告訴狀附卷為證（本院簡上字卷第13、15頁）
    ，足見被告之量刑基礎已有變更，且為原審未及審酌，容有
    未洽。被告上訴請求從輕量刑，為有理由，應由本院管轄之
    第二審合議庭予以撤銷改判。
六、爰以行為人之責任為基礎，審酌被告僅因行車糾紛細故，竟
    毀損告訴人車輛之鈑金，造成告訴人財產上損害，實屬不該
    ；惟考量被告犯後坦承犯行，事後賠償告訴人之損失獲其諒
    解，有彰化縣二林鎮調解委員會調解書、聲請撤回告訴狀可
    憑，兼衡量其素行、犯罪動機、手段、智識程度及生活狀況
    等一切情狀，量處如主文第二項所示之刑，並諭知易服勞役
    之折算標準。
據上論斷，應依刑事訴訟法第455條之1第1項、第3項、第369條
第1項前段、第364條、第299條第1項前段，刑法第354條、第47
條第1項前段、第42條第3項，刑法施行法第1條之1第1項，判決
如主文。
本案經檢察官黃智炫聲請簡易判決處刑，檢察官楊閔傑到庭執行
職務。　　　　　
中　　華　　民　　國　　110 　年　　10　　月　　19　　日
                刑事第二庭  審判長法官  葉明松
                            法      官  陳怡潔
                            法      官  王祥豪
以上正本證明與原本無異。　　　　　　　　　　　　　　　　
本件判決不得上訴。
中　　華　　民　　國　　110 　年　　10　　月　　19　　日
                            書  記  官  吳芳儀
附錄本案論罪科刑法條：
中華民國刑法第354條
毀棄、損壞前二條以外之他人之物或致令不堪用，足以生損害於
公眾或他人者，處2年以下有期徒刑、拘役或1萬5千元以下罰金
。